# 废料收入是否记入非经常性损益

提问人：qjr1124 时间：2012-08-16 09:24:56
个人理解应属于营业外收入,因为是废料不再属于材料. 废料相对于出售企业来说,基本上是没有使用价值的,并且企业在账上已作为消耗处理到生产成本中了.如果符合收入的定义,显然不合理.收入是企业日常经营过程中发生,正常的形成经济利益流入.而废料显然是不正常的,不能以废料是必然发生来判断符合. 既然不属于收入,则属于利得,利得影响损益应属于非经常性损益.

回答人：chenyiwei
这种理解不恰当。正常的废料收入一般作为其他业务收入，如金额较小也可冲减成本。正常的废料收入不作为非经常性损益。